臺灣臺南地方法院行政訴訟裁定
110年度簡字第101號
原      告  曾玟蒨  


被      告  臺南市政府社會局

代  表  人  陳榮枝  
訴訟代理人  黃雅萍律師
上列當事人間因兒童及少年福利與權益保障法事件，原告不服臺
南市政府中華民國110年10月6日府法濟字第1101192256號訴願決
定（被告裁處書字號：110年4月21日南市社家字第1100474865A 
號），提起行政訴訟及追加起訴（臺南市政府111年1月5日府法
濟字第1101595712號訴願決定；被告裁處書字號：110年4月16日
南市社家字第1100447509A號），本院裁定如下：
    主  文
本件移送於高雄高等行政法院。
    理  由
一、地方法院行政訴訟庭管轄之第一審行政訴訟事件，限於行政
    訴訟法第229 條第2 項各款事件（參見附錄法條，下同），
    並依同法第17條以起訴時定管轄之有無，如原告起訴如無管
    轄權者，依同法第18條準用民事訴訟法第28條第1 項規定，
    應依原告聲請或依職權以裁定移送於管轄法院。
二、訟爭概要
　　原告前因違反兒童及少年福利與權益保障法第49條第1 項第
    15款行為，經被告依同法第97條規定，以下列裁處書裁罰，
    經原告先後提起訴願，由訴願機關分別駁回訴願，原告不服
    ，依序起訴及追加起訴（日期下以「00.00.00」格式）。
　㈠起訴部分（本院110.12.06 收文）：
　⒈原裁處書：110.04.21南市社家字第1100474865A號：①罰鍰新
    臺幣6萬元。②公布姓名。
　⒉訴願決定：臺南市政府110.10.06府法濟字第1101192256號訴
    願決定（起訴狀記載收受訴願決定日110.10.23）。
  ㈡追加起訴部分（本院111.03.04收文）
　⒈原裁處書：110.04.16南市社家字第1100447509A 號：①罰鍰
    新臺幣9萬元。②公布姓名。
　⒉訴願決定：臺南市政府111.01.05府法濟字第1101595712號訴
    願決定（追加起訴狀送達代收人收文日111.01.06 ，111.03
    .06 為星期日）。　
三、裁定移送原因
　　本件訟爭上開裁罰處分，均含有「公布姓名」處分，該處分
    性質非屬行政訴訟法第229條第2 項第4 款之輕微處分（另
    參照102 年度高等行政法院及地方法院行政訴訟庭法律座談
    會提案5 研討結論），亦無其他法律規定就該含「公布姓名
    」裁罰應適用簡易程序之規定（同條項第6 款），是本件應
    適用通常訴訟程序審理，並以高等行政法院為第一審管轄法
    院（依被告機關所在地，為高雄高等行政法院管轄）。
四、依上開說明，本院就本件並無管轄權，爰依職權將本件移轉
    管轄至被告所在地管轄法院，爰裁定如主文所示。
五、依行政訴訟法第236條、第18條、第187 條，民事訴訟法第2
    8條，裁定如主文。
中　　華　　民　　國　　111 　年　　3 　　月　　15　　日
                  行政訴訟庭法　官　陳世旻
上為正本係照原本作成。
如不服本裁定，應於裁定送達後10日內向本院提出抗告狀（須按
他造人數附繕本），並繳納抗告費新臺幣1,000元。
中　　華　　民　　國　　111 　年　　3 　　月　　15　　日
  　　　　　　　　　　　　　書記官　林怡芳　　　　
附錄   兒童及少年福利與權益保障法               第 49 條（同民國 108 年 04 月 24 日；節錄第1 項第15款、第2 項） ．任何人對於兒童及少年不得有下列行為：   十五、其他對兒童及少年或利用兒童及少年犯罪或為不正當之行為。 ．前項行為經直轄市、縣（市）主管機關依第九十七條規定裁罰者，中央主管機關應建立裁罰資料，供政府機關（構）及其他經中央主管機關同意之機構、法人或團體查詢。  第 97 條（同民國 108 年 04 月 24 日） ．違反第四十九條第一項各款規定之一者，處新臺幣六萬元以上六十萬元以下罰鍰，並得公布其姓名或名稱。　  行政訴訟法  第 13 條（同民國 87 年 10 月 28 日；節錄第1 項） ．對於公法人之訴訟，由其公務所所在地之行政法院管轄。其以公法人之機關為被告時，由該機關所在地之行政法院管轄。  第 17 條（同民國 87 年 10 月 28 日） ．定行政法院之管轄以起訴時為準。　 　　 第 18 條（同民國 99 年 01 月 13 日） ．民事訴訟法第三條、第六條、第十五條、第十七條、第二十條至第二十二條、第二十八條第一項、第三項、第二十九條至第三十一條之規定，於本節準用之。  第 187 條（同民國 87 年 10 月 28 日） ．裁判，除依本法應用判決者外，以裁定行之。  第 229 條（同民國 110 年 06 月 16 日；節錄第1 項、第2 項） ．適用簡易訴訟程序之事件，以地方法院行政訴訟庭為第一審管轄法院。 ．下列各款行政訴訟事件，除本法別有規定外，適用本章所定之簡易程序：   一、關於稅捐課徵事件涉訟，所核課之稅額在新臺幣四十萬元以下者。   二、因不服行政機關所為新臺幣四十萬元以下罰鍰處分而涉訟者。 　三、其他關於公法上財產關係之訴訟，其標的之金額或價額在新臺幣四十萬元以下者。   四、因不服行政機關所為告誡、警告、記點、記次、講習、輔導教育或其他相類之輕微處分而涉訟者。 　五、關於內政部移民署（以下簡稱移民署）之行政收容事件涉訟，或合併請求損害賠償或其他財產上給付者。 　六、依法律之規定應適用簡易訴訟程序者。 　　　 第 236 條（同民國 100 年 11 月 23 日） ．簡易訴訟程序除本章別有規定外，仍適用通常訴訟程序之規定。　　　  民事訴訟法  現行條文（同民國 92 年 02 月 07 日；節錄第1 項） 第 28 條 ．訴訟之全部或一部，法院認為無管轄權者，依原告聲請或依職權以裁定移送於其管轄法院。